# 关于置出资产同时发行股份购买资产，请教各位大神

提问人：llkok 时间：2017-03-15 14:48:04
业务中遇到这样的情况，以 2014 年为重大资产重组方案确认的基准日，置出母公司所有资产给对手方，并购买同控下另一家公司的股权，差额部分发行股份补足。该事项在 2016 年 1 月 1 日完成。 其中 2014 年 12 月 31 日置出的净资产价值 2 亿， 2015 年全年，该资产对应的业务实体仍在母公司运营并产生利润，并已出具了审计报告，只是在期末把对应资产划入持有待售资产。 2016 年 1 月 1 日的时点，该部分净资产对应的价值已变成 3 亿元。对手方承诺返还该 1 亿元。 请问，现在出具 2016 年报告时，由于同控合并，需要追溯期初数，那对应置出资产在 2015 年产生的折旧、摊销利润等是否要视同期初并不存在？

回答人：chenyiwei
站在上市公司合并报表层面，根据证监会的观点，对该事项认为是以“原有资产＋增发股份”作为同一控制下合并的对价，原有资产于置换日的账面价值和新发股份面值之和与置入资产账面价值之间的差额调整权益。 所以，原置出资产仍需纳入重组后上市公司的合并报表中，直到置出日为止，也就是重组前期间实际上是置入资产和置出资产并存于合并报表中。相应地原置出资产对应的收入、折旧、摊销等损益项目也应体现在置出日之前的合并利润表中。